臺灣臺中地方法院交通事件裁定　　　　 94年度交聲字第653號
　　 原處分機關 交通部公路總局台中區監理所
　　 異議人即
　　 受處分人　 甲○○
上列受處分人因違反道路交通管理處罰條例案件，對於交通部公
路總局台中區監理所九十四年九月二十二日所為五件裁決（中監
違字第裁六○─Ｄ00000000、ＺＢ0000000、Ｄ
00000000、ＺＢ0000000、ＺＢ0000000
號裁決書），聲明異議，本院裁定如下：
    主  文
異議駁回。
    理  由
一、原處分機關略以：受處分人甲○○，其所有之車號二Ｖ─五
    三八七號自用小客車，分別於：(1)、九十二年十二月十日十
    一時十一分許，在桃園縣龜山鄉○○路處，行車限速六十公
    里，經測時速七十九公里，超速十九公里；(2)、九十二年五
    月二日十二時五十分許，在國道一號公路一二四公里南向處
    ，速限一百公里，經科學儀器測定時速一一八公里，超速十
    八公里；(3)、九十二年四月七日十三時十七分許，在桃園縣
    龜山鄉○○路處，行車限速六十公里，經測時速七十七公里
    ，超速十七公里；(4)、九十二年一月十七日十三時二分許，
    在國道一號公路七四公里南向處，行車限速一百公里，經測
    時速一二一公里，超速二十一公里；(5)、九十一年十二月二
    日十時十六分許，在國道一號公路七六公里北向處，速限一
    百公里，經科學儀器測定時速一一四公里，超速十四公里等
    之違規事實，經國道公路警察局第二警察隊、桃園縣警察局
    交通隊以科學儀器採證照片依法逕行舉發，受處分人未依限
    期提出申訴，經向原舉發機關查證違規屬實，該所遂於九十
    四年九月二十二日以中監違字第裁六○─Ｄ0000000
    0、ＺＢ0000000、Ｄ00000000、ＺＢ00
    00000、ＺＢ0000000號裁決書，裁處受處分人
    違反道路交通管理處罰條例第三十三條、第四十條之規定，
    處罰鍰新台幣二千四百元、六千元、二千四百元、六千元、
    六千元整，逾期則依違反道路交通管理事件統一裁罰標準表
    及裁決書處罰主文裁處，於法並無不合等語。
二、本件受處分人甲○○則以：未經合法送達；罰鍰准予降至最
    低額，爰聲明異議云云。
三、按汽車行駛於高速公路之道路，而不遵守管制之規定者，處
    汽車駕駛人新台幣三千元以上六千元以下罰鍰；並記違規點
    數三點；汽車駕駛人，行車速度超過規定之最高時速者，處
    新台幣一千二百元以上二千四百元以下罰鍰。又按汽車地址
    如有變更，應向公路監理機關辦理登記；汽車有各項異動，
    不依規定申報登記者，處汽車所有人新台幣九百元以上一千
    八百元以下罰鍰。道路交通管理處罰條例第十六條、第三十
    三條、第四十條、第六十三條與道路交通安全規則第九十三
    條、第二十三條第一項及違反道路交通管理事件統一裁罰標
    準表分別定有明文。
四、經查：受處分人甲○○，於上開時、地，因其所有之車輛分
    別有超速行駛等違規事實，經國道公路警察局第二警察隊、
    桃園縣警察局交通警察隊員警以科學儀器採證照片依法逕行
    舉發等情，非但為受處分人於異議狀所不爭執，並有原舉發
    機關舉發之違反道路交通管理事件通知單五紙、採證照片七
    張與裁決書五份等在卷可稽。雖受處分人以上開情詞置辯，
    惟經本院審酌卷內資料得知：受處分人於八十九年八月二十
    五日，即已遷入台中市○區○○里○○鄰○○街一一三號，
    至今未再遷移至他處，此亦有電子閘門系統提供受處分人之
    個人基本資料查詢結果在卷可佐。是各原舉發機關依法定地
    址即台中市○區○○里○○鄰○○街一一三號，以掛號寄送
    該五件違規通知單，經郵政機關退回，因無法送達而依法辦
    理公示送達，此有郵局退郵掛號信封、原舉發機關之單退件
    移送清冊、公示送達公告、信函等在卷可憑。是本五件逕行
    舉發違反道路交通管理事件通知單，其送達程序於法核無不
    合，已生送達之效力。本院經查亦無任何證據足資證明執勤
    警員有捏造事實、違法取締之情事，則執勤警員本其維護交
    通秩序、安全職責所為之逕行舉發，自應受到合法、正確之
    推定。受處分人之上開違規事實，應堪認定，其空言指摘原
    處分不當，尚屬無據。從而，原處分機關據以援引上開規定
    ，分別裁處受處分人罰鍰新台幣二千四百元、六千元、二千
    四百元、六千元、六千元整，逾期則依裁決書處罰主文規定
    處罰，並無不當，本件異議為無理由，應予駁回。
五、據上論斷，應依道路交通管理處罰條例第八十七條、道路交
    通案件處理辦法第十九條，裁定如主文。
中　　華　　民　　國　　94　　年　　10　　月　　24　　日
　　　　　　　　　交通法庭法　官　許  金  樹
以上正本證明與原本無異。
如不服本裁定，應於送達後五日內，向本院提出抗告狀。
　　　　　　　　　　　　　書記官　楊月雲
中　　華　　民　　國　　94　　年　　10　　月　　25　　日
